ACORDAO-COMPLETO-2370656

ACÓRDÃO DE RELAÇÃO

ACÓRDÃO DE RELAÇÃO 9999/2019 ATA 34/2019 - PRIMEIRA CÂMARA

Acórdão 9999/2019-TCU-Primeira Câmara
	Os Ministros do Tribunal de Contas da União ACORDAM, por unanimidade, com fundamento nos arts. 1º, inciso V, e 39, inciso II, da Lei 8.443/1992, c/c os arts. 1º, inciso VIII, 143, inciso II, 259, inciso II, e 260, § 5º, do Regimento Interno/TCU e no art. 7º, inciso I, da Resolução/TCU 206/2007, em considerar prejudicada a apreciação do mérito dos atos de concessão de aposentadoria a seguir relacionados, por perda de objeto, tendo em vista o falecimento dos interessados, de acordo com os pareceres emitidos nos autos:
1. Processo TC-Processo 011.565/2019-5 (APOSENTADORIA) 
	1.1. Interessados: Manoel Torres de Almeida (XXX.489.160-XX) ; Manuel Adolpho May Pereira (XXX.743.510-XX) ; Manuel Adolpho May Pereira (XXX.743.510-XX) ; Marcalino Lindner Rodrigues (XXX.411.740-XX) ; Margarete Sune Mattevi (XXX.488.750-XX) ; Maria Helena Soares Ribeiro (XXX.195.100-XX) ; Maria Lucia Cattani (XXX.665.500-XX) ; Maria do Carmo Nunes de Oliveira (XXX.078.560-XX) ; Maria do Carmo Nunes de Oliveira (XXX.078.560-XX) ; Marino Joaquim de Leão (XXX.286.170-XX) ; Marino Ventura (XXX.232.240-XX) ; Mario Araujo Azambuja (XXX.543.130-XX) ; Mario Costa Barberena (XXX.964.060-XX) ; Mario Egas Camara (XXX.051.850-XX) ; Mario Guimaraes de Souza (XXX.988.400-XX) ; Mario Ignacio de Souza (XXX.624.800-XX) ; Mario Loureiro (XXX.733.500-XX) ; Marli de Jesus Rodrigues dos Santos (XXX.108.690-XX) ; Marlise Castro da Silveira (XXX.137.000-XX) ; Mário João Freiberger (XXX.366.280-XX) .
	1.2. Órgão/Entidade: Universidade Federal do Rio Grande do Sul – UFRGS.
	1.3. Relator: Ministro-Substituto Marcos Bemquerer Costa.
	1.4. Representante do Ministério Público: Procurador Rodrigo Medeiros de Lima.
	1.5. Unidade Técnica: Secretaria de Fiscalização de Pessoal (Sefip) .
	1.6. Representação legal: não há.
	1.7. Determinações/Recomendações/Orientações: não há.

Primeira Câmara

Universidade Federal do Rio Grande do Sul - UFRGS.

Manoel Torres de Almeida (XXX.489.160-XX); Manuel Adolpho May Pereira (XXX.743.510-XX); Manuel Adolpho May Pereira (XXX.743.510-XX); Marcalino Lindner Rodrigues (XXX.411.740-XX); Margarete Sune Mattevi (XXX.488.750-XX); Maria Helena Soares Ribeiro (XXX.195.100-XX); Maria Lucia Cattani (XXX.665.500-XX); Maria do Carmo Nunes de Oliveira (XXX.078.560-XX); Maria do Carmo Nunes de Oliveira (XXX.078.560-XX); Marino Joaquim de Leão (XXX.286.170-XX); Marino Ventura (XXX.232.240-XX); Mario Araujo Azambuja (XXX.543.130-XX); Mario Costa Barberena (XXX.964.060-XX); Mario Egas Camara (XXX.051.850-XX); Mario Guimaraes de Souza (XXX.988.400-XX); Mario Ignacio de Souza (XXX.624.800-XX); Mario Loureiro (XXX.733.500-XX); Marli de Jesus Rodrigues dos Santos (XXX.108.690-XX); Marlise Castro da Silveira (XXX.137.000-XX); Mário João Freiberger (XXX.366.280-XX).

MARCOS BEMQUERER

não há.

Procurador Rodrigo Medeiros de Lima.

APOSENTADORIA (APOS)

Secretaria de Fiscalização de Pessoal (Sefip).